【裁判字號】    89,上易,1587
【裁判日期】    890808
【裁判案由】    竊盜
【裁判全文】
臺灣高等法院臺中分院刑事判決                  八十九年度上易字第一五八七號
    上  訴  人
    即  被  告  乙○○
右上訴人因竊盜案件，不服臺灣彰化地方法院八十九年度易字第四一四號中華民國八
十九年四月二十四日第一審判決（起訴案號：臺灣彰化地方法院檢察署八十八年度偵
字第五五八四號），提起上訴，本院判決如左：
      主  文
上訴駁回。
      事實及理由
一、本案經本院審理結果，認第一審判決認事用法及量刑均無不當，應予維持，並引
    第一審判決書記載之事實、證據及理由。（如附件）
二、被告乙○○上訴意旨略以：伊與林清貴至現場時，林清貴打算要竊取盆栽，為伊
    所拒絕，伊確實未共同行竊云云。
三、本院查：
  (一)被告乙○○與林清貴 (業據原審法院判處有期徒刑四月確定)，於八十八年五月
    二十四日凌晨一時三十分許，駕駛車牌號碼ＧＡ─九七八三號自用小貨車，至彰
    化縣和美鎮○○路○段四九七號丙○○所經營之「花匠創作花坊」前，利用該花
    坊已過營業時間閉門休息，無人注意之機會，共同將丙○○所有，置於花坊門前
    道路旁之盆景八盆與小盆栽二十三盆，搬藏於前揭自用小貨車上予以竊取，得手
    後駛離至彰化縣線西鄉○○村○○路口為警查獲之事實，業據被告林清貴迭次於
    警訊、偵查及原審審理時自白不諱，核與被害人丙○○所指失竊情節相符。
  (二)查被告林清貴與被告乙○○二人係朋友關係，素無仇隙，當日且相約駕車前往海
    邊捉紅蟳，此經被告二人所是認，若被告乙○○委無共同竊盜之犯行，被告林清
    貴當無誣攀之道理，足見被告乙○○所辯只係事後諉避之詞，無足採信。復有被
    害人丙○○出具之贓物認領保管單一紙與現場及失竊盆景、盆栽之相片三幀附卷
    可憑。本件之事證明確，被告之犯行均堪認定。
四、核被告乙○○所為，係犯刑法第三百二十條第一項之竊盜罪。被告與林清貴有犯
    意之聯絡、行為之分擔，應論以共同正犯。被告乙○○曾因未經許可，無故持有
    具殺傷力之槍支與持有彈藥，分別經法院判處有期徒刑二月與三月確定，且嗣經
    本院裁定應執行有期徒刑四月確定，於八十七年四月十七日易科罰金執行完畢，
    有台灣彰化地方法院檢察署刑案資料查註紀錄表與台灣高等法院被告全國前案紀
    錄表在卷可稽，五年以內再犯有期徒刑以上之本罪，應論以累犯，依刑法第四十
    七條之規定加重其刑。
五、原審因而適用刑事訴訟法第二百九十九條第一項前段，刑法第二十八條、第三百
    二十條第一項、第四十七條，罰金罰鍰提高標準條例第一條前段之規定，並審酌
    被告之品行、犯罪之動機、目的、手段、所生之危害及犯罪後飾詞狡辯，態度非
    佳等一切情狀，量處有期徒刑五月。認事用法俱無不合，量刑亦稱妥適，被告上
    訴顯無理由，應予駁回。
六、據上論斷，應依刑事訴訟法第三百七十三條、第三百六十八條，判決如主文。
本案經檢察官甲○○到庭執行職務。
中      華      民      國    八十九      年      八      月    八      日
                              臺灣高等法院臺中分院刑事第四庭
                                    審判長法  官  劉  登  俊
                                          法  官  江  錫  麟
                                          法  官  吳  重  政
右正本證明與原本無異。
不得上訴
                                          書記官  吳  麗  慧
中      華      民      國    八十九      年      八      月    十      日
                                                                        Ｋ


司法院資訊處製作；財團法人民間司法改革基金會備份。
